臺灣高等法院民事判決　　　　　　　　 95年度上易字第490號
上　訴　人　富英電子股份有限公司
法定代理人　丙○○○
訴訟代理人　王令冠律師
　　　　　　金學坪律師
複代理人　　乙○○
被上訴人　　泰盛國際股份有限公司
法定代理人　甲○○
訴訟代理人　梁穗昌律師
上列當事人間請求給付貨款事件，上訴人對於中華民國95年5月3
日臺灣臺北地方法院93年度訴字第3611號第一審判決提起上訴，
本院於96年1月30日言詞辯論終結，判決如下：
    主  文
上訴駁回。
第二審訴訟費用由上訴人負擔。
    事實及理由
一、上訴人起訴主張：伊係電解電容器買賣及加工製造業及有關
    產品進出口貿易及代理經銷業者，被上訴人自民國（下同）
    86年3月起至91年6月12日止，陸續向伊訂購電解電容器用以
    製造電源供應器，91年初被上訴人因交付客戶之電源供應器
    發現瑕疵，質疑伊所製之電容器有瑕疵，伊為維護商譽，同
    意待測試鑑定責任歸屬，並於91年8月間與被上訴人協議約
    定「(一)因甲方（被上訴人）與客戶尚未釐清產品異常真相，
    ．．．乙方（即上訴人）同意退回已收支票3張。(二)自即日
    起6個月內，如產品異常查實非可歸責於乙方之原因，則甲
    方同意開立同額即期支票與乙方領訖。惟如產品異常現象確
    與乙方出售之產品有關，則甲、乙雙方應就客戶求償情形重
    新核算貨款後，另開立支票支付。(三)支票明細如后：1.AK
    0000000，NTD445,148元，到期日91年10月1日。2.AK100395
    4.NTD132, 300元，到期日91年11月1日。3.AK0000000，NTD
    474,443元，到期日91年9月1日」。伊並退回上開3紙支票予
    被上訴人。惟查被上訴人自86年起至91年6月12日止向伊訂
    購之電解電容器，其產品規格為10x20，高溫負荷壽命為
    1000小時，名稱規格為HFR-0000-0000-00-M，料號為
    210102EF，故伊售與被上訴人之電容器僅具1000小時功效。
    又電容器係有壽命限制之產品，如放置6個月以上不使用，
    其原有特性就會發生劣化，使用壽命逐漸衰退，故電容器如
    六個月以上未使用，而欲測試其特性時，須先串排1KΩ之保
    護電阻後，再施加額定電壓、額定電流，使其持續負載定額
    工作電壓8小時後，再以1Ω電阻放電，且放置24小時後方可
    測試。被上訴人於92年3月19日由上訴人交貨中送樣委託電
    子檢驗中心檢驗時，未會同上訴人取樣，有無故意灑水或潑
    灑酸液以加速變質腐化、有無於測試前依上開處理，均屬不
    明，其檢驗報告不足證明伊出售之電容器有瑕疵。另被上訴
    人所提PROXIM公司及KEMA機構之檢測分析報告，採樣時未會
    同上訴人為之，且其為外國私文書，未經我駐外單位認證，
    並無證據能力。又被上訴人前曾訴請伊賠償損害，經原法院
    以92年度重訴更1字第16號受理後，被上訴人因明知伊之電
    容器與其所產製之電源供應器之瑕疵無關，為恐敗訴故意未
    到庭而視為撤回起訴，足證被上訴人所產製電源供應器發生
    瑕疵與伊所交付之電解電容器無關。又被上訴人與訴外人
    NEC之協議書，未指明NEC所受損害係肇因於上訴人之電容器
    ，被上訴人主張因系爭電容器之瑕疵而受有美金100萬元之
    損害，並以之主張抵銷，為不可取。伊自得請求被上訴人依
    約給付上開貨款等情，爰依買賣契約求為命被上訴人給付新
    台幣（下同）105萬1891元，及自起訴狀繕本送達亦日起至
    清償日止，按週年利率5%計算利息之判決，並陳明願供擔保
    請准宣告假執行。
二、被上訴人則以：上訴人所生產交付之電容器確有瑕疵，上訴
    人於86年6月14日交來之承認書上已載明系爭電容器之規格
    尺寸為10X20（10為直徑，20為長度），又因兩造約定系爭
    10X20之產品特性應與13X20相同，所以上訴人於86年12月20
    日又送來確定之細部規格，確認在105℃工作溫度其壽命為
    2000小時，依一般業界普遍認可電容器壽命之計算公式LX=L
    O×2（TO-TX）/10×2（△TO-△TX）/5，其使用壽命應為
    5.13年，惟伊客戶使用8至10個月後即崩潰、失效，產品外
    觀爆突（即電容器外殼往外突出、變形，甚至破裂），無法
    使用，經依產品規格書所訂之連續2000小時之效能進行多次
    鑑定，均無法達到連續2000小時之效能，且上訴人於系爭所
    使用之鋁箔與原來不同，電解液亦有瑕疵，鑑定報告均指被
    上訴人產品之瑕疵係上訴人之貨物瑕疵所造成，依協議書第
    2條之約定，產品異常係可歸責於上訴人，伊無庸支付貨款
    。況伊因瑕疵產品而遭客戶索賠甚鉅，單是伊協議賠償予
    NEC公司一家即達美金100萬元，折合新台幣約3400萬元，另
    有多家公司索賠，伊所受損害係可歸責於上訴人所致，上訴
    人應負欠缺保證品質之損害賠償及不完全給付之債務不履行
    責任，伊並得以之與上訴人之貨款債權抵銷等語，資為抗辯
    。
三、原審判決駁回上訴人之訴，上訴人不服，提起上訴，其上訴
    聲明為：(一)原判決廢棄。(二)被上訴人應給付上訴人105萬
    1891元及自起訴狀繕本送達翌日起至清償日止按年息百分之
    五計算之利息。(三)願供擔保，請准宣告假執行。(四)第一、二
    審訴訟費用由被上訴人負擔。被上訴人答辯聲明為：(一)上訴
    駁回。(三)第二審訴訟費用由上訴人負擔。
四、本件經依民事訴訟法第463條、第270條之1第1項第3款規定
    ，整理並協議兩造不爭執事項並簡化爭點為：
（一）兩造不爭執事項：
  １、上訴人係電解電容器買賣及加工製造業及有關產品進出口
      貿易及代理經銷業者，被上訴人自86年3月起至91年6月12
      日止，陸續向上訴人訂購電解電容器用以製造電源供應器
      ，並簽發交付(一)支票號碼AK0000000，面額445,148元，到
      期日91年10月1日，(二)支票號碼AK0000000，面額132,300
      元，到期日91年11月1日，(三)支票號碼AK00 00000，面額
      474,443元，到期日91年9月1日，三紙支票給付貨款。
  ２、91年初被上訴人交付客戶之電源供應器發現瑕疵，被上訴
      人質疑上訴人所製之電容器有瑕疵，兩造於91年8月間簽
      立協議書，約定「(一)因甲方（被上訴人）與客戶尚未釐清
      產品異常真相，由於甲方已採暫時措施而所產生費用，為
      使甲、乙雙方能同舟共濟，乙方（即上訴人）同意退回已
      收支票3張。(二)自即日起6個月內，如產品異常查實非可歸
      責於乙方之原因，則甲方同意開立同額即期支票與乙方領
      訖。惟如產品異常現象確與乙方出售之產品有關，則甲、
      乙雙方應就客戶求償情形重新核算貨款後，另開立支票支
      付。(三)支票明細如后：．．」。
（二）兩造爭點：
  １、被上訴人向上訴人購買之系爭電解電容器，上訴人有無保
      證產品應達連續使用2000小時之功效？
  ２、上訴人出售之電解電容器有無瑕疵？被上訴人利用上訴人
      之電解電容器所組裝之電源供應器，於被上訴人客戶使用
      後發生故障，是否肇因於上訴人電解電容器之瑕疵？或肇
      因於被上訴人選用電容器之規格錯誤？
  ３、被上訴人是否因此受有損害？被上訴人是否有依原證二號
      協議書給付貨款之義務？
五、茲就上開爭點，析述本院得心證之理由如下：
（一）被上訴人向上訴人購買之系爭電解電容器，上訴人有無保
      證產品應達連續使用2000小時之功效？
  １、被上訴人主張其向上訴人購買之系爭電解電容器，約定尺
      寸規格為10X20（10為直徑，20為長度，最長可到21.5mm
      ），產品特性則應與13X20之電容器相同，亦即具能連續
      使用2000小時之功效等情，業據其提出86年6月14日承認
      書，及上訴人86年12月20日確定之細部規格為證（見原審
      卷第81至92頁），上訴人亦自陳被上訴人向其所購買之系
      爭HFR-0000-0000-00-M電解電容器，為其應被上訴人要求
      特別產製之折衷規格產品，需具有上訴人產製之13x20電
      容器所具備0.99A之連波電流特性，大小則比照10x21電容
      器等語（見本院卷48頁），而13x20電容器可於105℃連續
      使用2000小時，10x21電容器則可於105℃連續使用1000小
      時，為兩造所不爭，並有其規格目錄附卷可稽（見外放證
      物附件一、附件二）。上訴人雖以13x20電容器每顆單價
      為3.1元，10x21電容器每顆單價為2.4元，被上訴人所購
      買之系爭電容器價格比照10x21電容器，故其使用壽命當
      然亦比照10x21電容器云云，惟為被上訴人所否認，且91
      年間上訴人對於訴外人即被上訴人之客戶環隆公司就上訴
      人系爭產品之質問，亦以傳真函表明「86.6.14送承認書
      HFR 系列STANDARD SIZE尺寸13X20，紋波990mARms，壽命
      2000 小時，而尺寸是10X20，因要有所分別13Q和10Q，故
      設定損失角（DF）在10%以下，以示不同特性」，有該傳
      真影本在卷可稽（見原審卷二第160頁），證人即被上訴
      人公司人員陳惠玉亦證稱「（提示被證18，這份傳真是否
      傳送給你？）是，同時後面還有附件，就是被證23。因為
      我們公司和原告公司往來很久，我們手邊只有86年的目錄
      ，就是13x20紋波990規格，91年6月底客戶環電因為機器
      故障，送回來給我們分析，故障的現象都是電容品壞掉，
      所以我們要找供應商來談，環電就將我們給他的規格拿出
      來看，發現不一樣，所以才有這份傳真，因為我們需要的
      電容器尺寸比較小，原告公司目錄上沒有所以要特別訂製
      ，可是我們要求是13x20紋波990，所以壽命是2000小時」
      等語（見原審卷二第170頁背面），核與證人即訴外人環
      隆公司人員謝美芳證稱「我們是向被告公司（即被上訴人
      ）購買電源供應器，被告公司的電源供應器是使用原告公
      司（即上訴人）的電容器，一開始上訴人公司說電容器的
      型號是10X20，可是我們去量尺寸，發現是10X21，上訴人
      公司才告訴我們是10X21，並同時更正規格書」、「（提
      示被證18號，這函你有無看過？）有，這是原告公司的池
      易倉傳過來的，依他跟我的解釋，及這份文件的內容，它
      的壽命應該是2000小時」等語（見原審二卷第106頁），
      核相符合。被上訴人主張其向上訴人購買之系爭電容器，
      上訴人保證具連續使用2000小時之功效，應為可取。
  ２、上訴人雖以86年6月14日承認書後附之品質保證項目表中
      關於高溫負荷壽命之記載，主張系爭電容器僅保證具連續
      使用1000小時之功效云云，惟查，86年6月14日承認書所
      附之品質保證項目表為上訴人其他規格化產品所使用者，
      因被上訴人所購買之系爭電容器並非上訴人規格化產品，
      並無其特定之品質保證項目表，故而將現成制式之品質保
      證項目表附於承認書後，惟上訴人嗣已於86年12月20日提
      出上訴人確認之細部規格，並於94年7月11日補一份系爭
      電容品確實之尺寸規格等情，已據被上訴人所陳明，並有
      蓋有上訴人公司戳印及經上訴人品管部門人員蓋章確認之
      細部規格表影本，及94年7月11日承認書影本在卷足憑（
      見原審卷二第161至162頁、第94至100頁），上訴人亦自
      陳系爭電容器係應被上訴人要求特別產製之折衷規格產品
      等語（見本院卷第48頁），上訴人既已就被上訴人所購買
      之電容器提出其細部規格，則系爭電容器之特性，上訴人
      所保證之功效，自應依該細部規格表為斷，而該細部規格
      表載明「Load Life After 2000 hours applcation of
      WVat 105℃the capacitor shall meet the following
      linuts......」，則被上訴人購買之系爭電容器自應具有
      連續使用2000小時之功效，上訴人以86年6月14日承認書
      後附之品質保證項目表，否認系爭電容器應具連續使用
      2000小時之功效，並無可取。
  ３、上訴人雖主張上開細部規格表係13x20可於105℃連續使用
      2000小時之電容器之規格，與系爭電容器無涉云云，惟查
      ，被上訴人向上訴人所購買之系爭電容器，為應被上訴人
      要求特別產製之折衷規格產品，需具有上訴人產製之1320
      電容器所具備0.99A之連波電流特性，為上訴人所陳明（
      見本院卷48頁），被上訴人所購買之電容器既需具13x20
      電容器之特性，則引13x20電容器之細部規格做為系爭電
      容器之規格說明，本無不當。證人即上訴人品管人員池易
      倉雖證「如果客戶要向我們公司買東西，我們品管部分就
      會將型錄的系列經過品管確認後傳真給客戶看，被證17（
      即該細部規格）係給被告參考用的，被告要購買什麼再跟
      我們確認。被告最後有買被證17規格1000uF25WV的產品，
      但是電氣特性和尺寸不同，被告後來買的是壽命1000小時
      的電容器」云云（見原審卷二第169頁背面），惟依一般
      社會交易經驗，廠商對於可能之買主，多係提供產器品規
      格目錄，供其參考，只有於雙方洽定買賣標的物後，廠商
      為保證產品品質，方需出具經公司簽認之文書交付買方。
      上訴人公司就其規格化之產品既有目錄，可供顧客參考，
      實無由其品管部門將目錄內容蓋章確認供可能之買主參考
      之必要，證人稱該細部規格僅供被上訴人參考之用，核與
      常情不合。且其既已提供該細部規格供被上訴人參考，卻
      稱被上訴人嗣買受其未提供細部規格，且特性與尺寸均與
      其所提供細部規格不同之產品，亦與常情不合。且上訴人
      係於86年12月20日提供該細部規格，而上訴人承認書係於
      86 年6月14日簽發，則其稱被上訴人於參考該細部規格後
      ，買受其他產品而由上訴人於86年6月14日簽發承認書，
      其時間前後順序亦相矛盾，自難以其證言而為有利上訴人
      之認定。而衡諸常情，若非為確認被上訴人所購買產品之
      規格，上訴人實無於該細部規格上蓋用公司及品管人員之
      戳章交付被上訴人之必要。且上訴人公司於前揭傳真就訴
      外人環隆公司之疑問為說明時，亦以該細部規格為附件以
      為說明（見本院卷第160至162頁），上訴人此之主張，應
      非可取。
  ４、上訴人雖又主張94年7月11日承認書係就被上訴人另次採
      購案所為，非系爭電容器之細部規格云云，惟查，證人即
      環隆公司人員謝美芳已證稱，其公司向被上訴人購買電源
      供應器，被上訴人公司的電源供應器是使用上訴人公司的
      電容器，一開始上訴人公司說電容器的型號是10X20，可
      是我們去量尺寸，發現是10X21，上訴人公司才告訴我們
      是10X21，並同時更正規格書，該94年7月11日承認書為上
      訴人公司送來的新的規格書等語（見原審卷二第105頁背
      面至106頁背面），核與證人即被上訴人公司人員陳惠玉
      證稱「被證20這份文件（即94年7月11日承認書）是因為
      環電認為在86年的目錄看不到我們提供環電的貨物，所以
      我們要求原告（即上訴人）補一份確實交貨的尺寸規格，
      我將被證20轉交給環電」等語相符（見原審卷二第170頁
      背面），上訴人以此否認其並無保證被上訴人向其購買之
      系爭電解電容器，具連續使用2000小時之功效，應非可取
      。
（二）上訴人出售之電解電容器有無瑕疵？被上訴人利用上訴人
      之電解電容器所組裝之電源供應器，於被上訴人客戶使用
      後發生故障，是否肇因於上訴人電解電容器之瑕疵？或肇
      因於被上訴人選用電容器之規格錯誤？
  １、查被上訴人固曾訴請伊賠償損害，經原法院以92年度重訴
      更一字第16號受理後，因被上訴人未到庭上訴人拒絕辯論
      ，視合意停止訴訟後，被上訴人逾四個月未聲請續行訴訟
      ，而視為撤回起訴，固有原法院93年6月11日函為證（見
      原審卷一第15頁），惟嗣被上訴人再訴請上訴人賠償損害
      ，業經原法院於96年1月23日以93年度重訴字第799號判決
      被上訴人勝訴在案，有主文公告查詢系統查詢主文結果在
      卷可稽（見本院卷第445頁），上訴人以原法院92年度重
      訴更一字第16號前案視為撤回，主張係被上訴人因明知其
      所產製之電源供應器之瑕疵與系爭電容器無關，為恐敗訴
      故意未到庭，足證其所產製電源供應器發生瑕疵與伊所交
      付之電解電容器無關云云，委無足取。
  ２、查原法院93年度重訴字第799號兩造另件訴訟中，法院會
      同兩造自上訴人所交付未拆封之全新尚未使用之電容器中
      ，各抽樣20顆送請財團法人台灣電子檢驗中心鑑定，經該
      中心依上訴人產品細部規格所載條件，即以試驗溫度105
      ℃、施加額定電壓、紋波電流990mA、施加頻率120Hz進行
      測試結果，於187小時即發現全部電容器之外觀均呈現上
      下端凸出變形之異常情形，有該測試報告影本在卷可稽（
      見本院卷第349至356頁），被上訴人主張上訴人本件出售
      之電解電容器有瑕疵，尚非無據。上訴人雖以電容器如長
      期不使用放置六個月以上，其原有特性就會劣化，使用壽
      命即逐漸衰退，而系爭電容器出廠迄今已逾四年，主張上
      開鑑定報告無法真實反應系爭電容器生產當時之品質狀況
      云云，惟其就系爭電容六個月未使用即已劣化乙節，未據
      舉證，上訴人交付被上訴人之承認書上亦無片語隻字提及
      ，既為被上訴人所否認，自無可採，倘如上訴人所言，則
      裝置系爭電容器之產品，若未於六個月內售出，應全成不
      良之瑕疵品，惟證人即被上訴人客戶環隆公司人員謝美芳
      已證稱，發生瑕疵之電容器之生產日期在西元2001年至
      2002年，然其公司尚有被上訴人公司2000年之產品，迄今
      仍可使用（見原審卷二第106頁背面），上訴人所辯，顯
      無足取。且查被上訴人於系爭電容器出廠未逾一年之92年
      3月19日，自其向上訴人購買電解電容器中取樣10顆委託
      財團法人台灣電子檢驗中心檢驗結果，在1000小時前10顆
      樣品即均爆突失效，有財團法人台灣電子檢驗中心鑑定報
      告書乙份在卷可稽（見原審卷二第153至159頁），且證人
      即環隆電氣股份有限公司供應商品質保證部品保工程師謝
      美芳到庭證稱「我們將電源供應器放到我們的產品網路連
      接設備中，我們的客戶proxim公司跟我們反應，電源供應
      器沒有輸出，經過我們拆開分解後，發現原告公司的電容
      器有凸起的現象，我們有作過種種的測試及分析，我們懷
      疑某個時間製造的電容器有瑕疵，我們的測試有些是公司
      內部作的，有些是交由電子檢驗中心及國外作的。」等語
      （見原審卷二第105頁背面），並有被上訴人所提proxim
      公司之檢測分析報告，結論載明「(一)回收之製造日期為
      2001年第27週至33週之瑕疵電源供應器，係因電容器品質
      缺陷所致。(二)在經由X光掃描加分析，鋁箔檢驗及可靠度
      分析後得知電容器所使用之鋁箔有更改，造成電容器壽命
      縮短、爆突。(三)由於無資料記錄以認定不良的富英電容器
      確實用於何批生產，自2001年26週以後至2002年第2週所
      使用之富英電容器均會發生提早失效之嫌疑。」有該檢測
      分析報告影本及中文摘要在卷可稽（見原審卷一第23 至
      38頁），另被上訴人所提國外KEMA機構91年11月22日之檢
      測分析報告結論亦認，電源供應器之不良「極可能係一批
      生產拙劣的富英電容器導致系爭電源供應器高度不良率」
      ，亦有KEMA分析報告影本及中文摘要附卷足憑（見原審卷
      一第39至54頁）。且證人謝美芳亦結證稱：「這份報告（
      指proxim公司之檢測分析報告）是由我們上面列的人員開
      會討論共同製作的。」、「有（看過國外KEMA機構之檢測
      分析報告），由我們的客戶proxim交由國外的實驗室分析
      ，這份報告是針對本案發生問題的原告公司的電容器製作
      的。」等語（見原審卷二第106頁），被上訴人抗辯上訴
      人生產之電容器確有瑕疵，尚非無據。
  ３、上訴人雖主張被上訴人於92年3月19日由上訴人交貨中送
      樣委託電子檢驗中心檢驗時，未會同上訴人取樣，有無故
      意灑水或潑灑酸液以加速變質腐化，有無於測試前先串排
      1K Ω之保護電阻，施加額定電壓、額定電流，使其持續
      負載定額工作電壓8小時後，以1Ω電阻放電，並放置24小
      時後再行測試，均屬不明，其檢驗報告不足證明伊出售之
      電容器有瑕疵。另PROXIM公司及KEMA機構之檢測分析報告
      為外國私文書，未經我駐外單位認證，檢測時未會同上訴
      人採樣，也無完整現場紀錄，並無證據能力云云，惟查，
      被上訴人就其主張電容器如六個月以上處於未使用之儲存
      狀態，欲測試其特性時，須先串排1KΩ之保護電阻後，再
      施加額定電壓、額定電流，使其持續負載定額工作電壓8
      小時後，再以1Ω電阻放電，且放置24小時後方可測試乙
      節，並未舉證，其以此質疑財團法人台灣電子檢驗中心之
      鑑定結果，已非可取。況財團法人台灣電子檢驗中心既為
      電子檢驗之專門機構，對於進行各項電子產品檢驗時，應
      採行之程序，自知之甚詳，且上訴人亦曾將其自己之產品
      ，送交該中心進行測試檢驗，有上訴人所提該中心之測試
      報告在卷可稽（見原審卷一第119至123頁），足見上訴人
      亦認該中心所為測試檢驗之方法、程序及結果，應足資信
      賴。至上訴人質疑被上訴人有無故意灑水或潑灑酸液以加
      速變質腐化，既未舉證，亦屬無稽。另PROXIM公司及KEMA
      機構之檢測分析報告雖未經我駐外單位認證，亦未會同上
      訴人採樣，惟查，上開檢驗報告上均已載明所測試檢驗者
      ，為上訴人公司之系爭產品（見原審卷一第29、45頁），
      且上開檢驗報告確為真正，業據證人謝美芳結證在卷，已
      如前述，自非不得做為判斷上訴人交付之產品有無瑕疵之
      依據。至上訴人雖另提出財團法人台灣電子檢驗中心測試
      報告（見原審卷一第119至123頁），主張其生產之電容器
      在攝氏105度、25V電壓，連續1000小時後，均無損壞等情
      ，惟上訴人本即係電容器之製造商，其並未舉證證明其所
      送測試之電容器與本件有瑕疵之電容器係同一批生產製造
      ，是其所提之測試報告，尚不足為其主張系爭電容器無瑕
      疵之認定。
  ４、上訴人雖又主張被上訴人向其購買之系爭電容器之額定紋
      波電流為0.99A，在溫度65℃、使用頻率40K/60K時，其所
      能承受之最大紋波電流為2.079A（計算公式：額定紋波電
      流Ｘ溫度倍數Ｘ頻率倍數），在超過65℃至85℃時，能承
      受之最大紋波電流為1.6632A，在105℃時能承受之最大紋
      波電流為1.188A，而Proxim及KEMA測試時溫度為59.75℃
      ，紋波電流為2.296A，溫度在53.88℃時紋波電流為
      2.103A，工業技術研究院測試之溫反在66.2℃至66.8℃之
      間，紋波電流均為2A，均超過系爭電容器所能承受範圍，
      其測試結果，均非正確無誤。又92年3月19日電子檢驗中
      心鑑定報告施加溫度為105℃，但未表明施加之紋波電流
      系數，不能憑以認定其電容器有使用壽命不足之瑕疵云云
      。惟上訴人嗣又主張上開載明於產品型錄上之計算公式，
      僅係用以評估計算各型電容器在不同溫度、不同頻率時，
      所能承受之個別最大紋波電流，供客戶參考，而非以上開
      計算公式所得之個別最大紋波電流，逕推論電容器適用之
      工作環境云云（見本院卷第281頁），上開公式既非得據
      以推論電容器適用之工作環境，則其以之否認Proxim、
      KEMA及92年3月19日電子檢驗中心之鑑定報告，自無可取
      。又上訴人於本院雖主張其產品壽命之計算公式為「
      Lx=Lo X２（To-Tx）/10 X２5-5x(actral rmsripple/ra
      termsripple )2/5 （見本院卷第278頁），惟其於兩造另
      件原法院93年度重訴字第799號訴訟中，則主張上開「
      Lx=Lo X２（To-Tx）/10 X２5-5x(actral
      rmsripple/rate rmsripple )2/5 」之公式，非其公司產
      品之計算公式，而主張其產品壽命之計算公式為「
      L2=L1*2﹝（T1-T2）/10﹞」（見本院卷第358、359頁）
      ，前後反覆矛盾，且就其主張之計算公式如何可採，亦未
      舉證，顯非可取。
  ５、上訴人又主張被上訴人產製之電源供應器係使用於高溫
      76.63℃及紋波電流4.289A、2.296A、2.103A環境中，超
      過系爭電容器額定紋波電流0.99A可承受之最大紋波電流
      2.079A，其客戶NEC公司亦指被上訴人使用元件選擇錯誤
      ，被上訴人電源供應器使用後發生故障，係被上訴人選用
      電容器之規格錯誤所致云云。惟查，上訴人係以「額定紋
      波電流0.99 Ax溫度倍數7.75Ｘ頻率倍數1.2=2.079 A」之
      公式計算系爭電容器最大之紋波電流，惟未據說明上開公
      式所採溫度倍數、頻率倍數之依據，且其所提溫度係數表
      中對於溫度65℃以下之係數，亦付諸闕如（見外放上訴人
      產品目錄第27頁），且上訴人亦自陳上開公式僅係供客戶
      參考，而非僅以上開計算公式所得之個別最大紋波電流，
      逕推論電容器適用之工作環境云云（見本院卷第281頁）
      ，既為被上訴人所否認，則其據上開公式，主張系爭電容
      器可承受之最大紋波電流為2.079A云云，已難信取。又系
      爭電容器可容許之最高溫度為105℃，而依上訴人所提環
      隆公司傳真函所載，環隆公司使用系爭電容器之環境，均
      未超過105℃（見本院卷第87頁），應無上訴人所稱電容
      器內部過熱致生故障之問題。況依上訴人主張之公式計算
      之最大紋波電流，代入上訴人主張之電容器壽命之計算公
      式，系爭電容器於環隆公司使用環境下，其使用壽命僅有
      0.028581小時（見本院卷第278頁），惟被上訴人自86年
      起即使用上訴人相同規格之電容器，製造電源供應器，供
      應客戶，且NEC公司自88年起，環電公司自89年間起即使
      用被上訴人以上訴人相同規格之電容器產製之電源供應器
      ，多年來除使用本件使用系爭電容器製造之電源供應器外
      ，客戶使用上均未發生問題，為被上訴人所陳明（見本院
      卷第205頁），並為上訴人所不爭，且環隆公司尚有被上
      訴人公司於89年使用上訴人電容器生產之電源供應器，迄
      今仍可使用，已據證人環隆公司人員謝美芳結證在卷（見
      原審卷二第106頁背面），被上訴人抗辯NEC公司求償函所
      稱被上訴人選擇錯誤的元件，係指被上訴人選用上訴人公
      司不良之元件，應堪信取，上訴人主張被上訴人製造之電
      源供應品發生故障，係肇因於被上訴人選用電容器之規格
      錯誤云云，應非可取。
（三）被上訴人是否因此受有損害？被上訴人是否有依原證二號
      協議書給付貨款之義務？
  １、被上訴人雖抗辯其以上訴人供應之電容器產製之產品異常
      ，係可歸責於上訴人，則其依協議書第2條之約定，應無
      庸支付貨款云云，惟查，兩造協議書第二條之約定，「如
      產品異常查實非可歸責於乙方（即上訴人）之原因，則甲
      方（即被上訴人）同意開立同額即期支票與乙方領訖。惟
      如產品異常現象確與乙方出售之產品有關，則甲、乙雙方
      應就客戶求償情形重新核算貨款後，另開立支票支付。」
      有協議書影本在卷可稽（見原審卷一第7頁），是依協議
      書之約定，縱產品異常係可歸責於上訴人，則仍待兩造會
      算貨款金額，非謂被上訴人即得拒絕給付貨款，被上訴人
      以其產品異常係可歸責於上訴人，辯稱其無庸給付上訴人
      貨款，並無足取。上訴人主張其得請求被上訴人給付105
      萬1891元之貨款，固非無據。
  ２、惟按因可歸責於債務人之事由，致為不完全給付者，債權
      人得依關於給付遲延或給付不能之規定行使其權利。因不
      完全給付而生前項以外之損害者，債權人並得請求賠償。
      民法第227條定有明文。本件被上訴人之電源供應器，發
      生故障，係肇因於上訴人電解電容器之瑕疵，已如前述，
      而被上訴人主張因上訴人供應之系爭電容器有瑕疵，致其
      以系爭電容器產製之電源供應器，於客戶使用8至10個月
      即崩潰失效，其因而遭客戶索賠，單是對NEC公司即賠償
      美金100萬元，折合約新台幣3400萬元之事實，已據其提
      出損失及賠償明細，及其與NEC公司之理賠協議書為證（
      見原審卷一第103頁、卷二第11頁），被上訴人主張其此
      部分受有美金100萬元之損害，其得依債務不履行不完全
      給付之法律關係請求上訴人賠償，並得以之與上訴人之請
      求之貨款債權範圍內主張抵銷，亦非無據。而被上訴人因
      賠償NEC公司而受有美金100萬元之損害，約折合新台幣
      3400萬元，遠高於上訴人之105萬1891元之貨款債權，則
      經抵銷後上訴人對其已無貨款債權可資請求。
六、綜上所述，上訴人有保證被上訴人購買之系爭電解電容器，
    具連續使用2000小時之功效，惟上訴人出售之系爭電解電容
    器有瑕疵，致被上訴人利用系爭電容器所組裝之電源供應器
    ，於顧客使用後發生故障，被上訴人並因而賠償訴外人NEC
    公司美金100萬元，其得依債務不履行之法律關係請求上訴
    人賠償，並以之與上訴人105萬1891元之貨款債權抵銷，抵
    銷後上訴人已無貨款債權可資請求。從而，上訴人依買賣之
    法律關係，請求被上訴人給付貨款105萬1891元，及自起訴
    狀繕本送達翌日起至清償日止按年息百分之五計算之利息，
    為無理由，應予駁回。其假執行之聲請，亦失所附麗，應併
    予駁回。原審為上訴人敗訴之判決，並駁回其假執行之聲請
    ，並無不合。上訴意旨指摘原判決不當，求予廢棄改判，為
    無理由，應予駁回。
七、本件事證已臻明確，兩造其餘之攻擊防禦方法及所提之證據
    ，經審酌後認均無礙判決之結果，爰不予一一論述。
八、據上論結，本件上訴為無理由，依民事訴訟法第449條第1
    項、第78條，判決如主文。
中　　華　　民　　國　　96　　年　　2 　　月　　13　　日
                    民事第五庭
                        審判長 法  官 林丁寶
                               法  官 蔡芳齡
                               法  官 張靜女
正本係照原本作成。
不得上訴。
中　　華　　民　　國　　96　　年　　2 　　月　　14　　日
　　　　　　　　 　　　　　　　書記官 廖麗蓮
